ja: ペット・ペット用品 > ペット用品 > 犬用品 > ドッグフード: 非処方ドッグフード; 処方ドッグフード
hr-HR: Životinje i potrepštine za kućne ljubimce > Potrepštine za kućne ljubimce > Potrepštine za pse > Hrana za pse: Hrana za pse bez recepta; Hrana za pse na recept
pt-BR: Animais e produtos para animais de estimação > Suprimentos para animais de estimação > Suprimentos para cães > Ração para cães: Comida para cães sem receita; Ração medicamentosa para cães
sl-SI: Živali in pripomočki za hišne ljubljenčke > Pripomočki za hišne ljubljenčke > Pripomočki za pse > Hrana za pse: Hrana za pse brez recepta; Hrana za pse na recept
ko: 동물/반려동물 용품 > 반려동물 용품 > 반려견 용품 > 반려견 사료: 비처방 강아지 사료; 처방 강아지 사료
bg-BG: Артикули за животни и домашни любимци > Артикули за домашни любимци > Артикули за кучета > Храна за кучета: Храна за кучета без предписание; Храна за кучета с предписание
en: Animals & Pet Supplies > Pet Supplies > Dog Supplies > Dog Food: Non-Prescription Dog Food; Prescription Dog Food
zh-CN: 动物/宠物用品 > 宠物用品 > 狗狗用品 > 狗粮: 非处方狗粮; 处方狗粮
de: Tiere & Tierbedarf > Haustierbedarf > Hundebedarf > Hundefutter: Nicht verschreibungspflichtige Hundenahrung; Verschreibungspflichtige Hundenahrung
vi: Đồ dùng cho động vật & thú cưng > Đồ dùng cho thú cưng > Vật dụng nuôi chó > Thức ăn cho chó: Thức ăn cho chó không theo toa; Thức ăn cho chó theo toa
pt-PT: Artigos para animais e animais estimação > Artigos para animais > Artigos para cães > Ração de cães: Ração de cães sem receita; Ração de cães com receita
zh-TW: 動物/寵物補給品 > 寵物用品 > 狗用品 > 狗飼料: 非處方狗食; 處方狗食
nl: Dieren > Benodigdheden voor huisdieren > Benodigdheden voor honden > Hondenvoer: Hondenvoer zonder recept; Voorgeschreven hondenvoer
el: Ζώα και προμήθειες για κατοικίδια ζώα > Προμήθειες για κατοικίδια ζώα > Προμήθειες για σκύλους > Σκυλοτροφή: Μη συνταγογραφούμενες τροφές για σκύλους; Συνταγογραφούμενες τροφές για σκύλους
es: Productos para mascotas y animales > Productos para mascotas > Productos para perros > Comida para perros: Comida para perros sin prescripción médica; Comida para perros con prescripción médica
ru: Животные и товары для питомцев > Товары для домашних животных > Товары для собак > Корм для собак: Обычный корм для собак; Ветеринарный корм для собак
nb: Produkter til dyr og husdyr > Husdyrprodukter > Hundeprodukter > Hundemat: Fôr til hund; Veterinærfôr til hund
da: Dyr og tilbehør til kæledyr > Tilbehør til kæledyr > Tilbehør til hunde > Hundefoder: Hundemad uden recept; Hundemad på recept
tr: Hayvanlar ve Evcil Hayvan Ürünleri > Evcil Hayvan Ürünleri > Köpek Ürünleri > Köpek Mamaları: Reçetesiz Köpek Maması; Reçeteli Köpek Maması
hu: Állatok és kisállatkellékek > Háziállat-kellékek > Kutyakellékek > Kutyaeledel: Vény nélkül kapható kutyaeledel; Vényköteles kutyaeledel
th: อุปกรณ์สำหรับสัตว์และสัตว์เลี้ยง > อุปกรณ์สัตว์เลี้ยง > อุปกรณ์สำหรับสุนัข > อาหารสุนัข: อาหารสุนัขที่ไม่ต้องใช้ใบสั่งแพทย์; อาหารสุนัขที่ต้องใช้ใบสั่งแพทย์
sv: Djur och tillbehör till husdjur > Tillbehör till husdjur > Hundtillbehör > Hundmat: Receptfri hundmat; Veterinärfoder hund
fi: Eläinten ja lemmikkieläinten tarvikkeet > Lemmikkieläinten tarvikkeet > Koirien tarvikkeet > Koirien ruoka: Koiranruoka ilman reseptiä; Koirien erikoisruoka
sk-SK: Potreby pre zvieratá a domácich miláčikov > Potreby pre domácich miláčikov > Potreby pre psa > Krmivo pre psov: Krmivo pre psov bez predpisu; Krmivo pre psov na predpis
cs: Chovatelství > Potřeby pro domácí zvířata > Potřeby pro psy > Krmivo pro psy: Volně prodejné krmivo pro psy; Krmivo pro psy na předpis
pl: Zwierzęta i artykuły dla zwierząt > Artykuły dla zwierząt > Artykuły dla psów > Karma dla psów: Karma dla psów bez recepty; Karma dla psów na receptę
it: Articoli per animali > Animali domestici - Articoli > Articoli per cani > Cibo per cani: Cibo per cani non soggetto a prescrizione; Cibo per cani soggetto a prescrizione
lt-LT: Gyvūnai ir prekės naminiams gyvūnams > Prekės naminiams gyvūnams > Prekės šunims > Šunų maistas: Nereceptinis šunų maistas; Receptinis šunų maistas
fr: Animaux et articles pour animaux de compagnie > Articles pour animaux de compagnie > Accessoires pour chiens > Nourriture pour chiens: Aliments pour chiens sans ordonnance; Aliments pour chiens avec ordonnance
ro-RO: Animale și articole pentru animale de companie > Articole pentru animale de companie > Articole pentru câini > Hrană pentru câini: Hrană pentru câini fără prescripție medicală; Hrană pentru câini cu prescripție medicală